臺灣屏東地方法院民事裁定
111年度監宣字第13號
聲  請  人  陳金鎮  

非訟代理人  陳水聰律師
            簡汶珊律師
相  對  人  陳輝明  

上列聲請人聲請監護宣告事件，本院裁定如下：
    主    文
宣告陳輝明（男、民國00年0月00日生、身分證統一編號：Z0000
00000號）為受監護宣告人。
選定陳金鎮（男、民國00年0月00日生、身分證統一編號：Z0000
00000號）為受監護宣告人之監護人。
指定陳金承（男、民國00年0月00日生、身分證統一編號：Z0000
00000號）為會同開具財產清冊之人。
聲請程序費用由受監護宣告人負擔。
    理    由
一、按對於因精神障礙或其他心智缺陷，致不能為意思表示或受
    意思表示，或不能辨識其意思表示之效果者，法院得因本人
    、配偶、四親等內之親屬、最近一年有同居事實之其他親屬
    、檢察官、主管機關、社會福利機構、輔助人、意定監護受
    任人或其他利害關係人之聲請，為監護之宣告；受監護宣告
    之人應置監護人；法院為監護之宣告時，應依職權就配偶、
    四親等內之親屬、最近一年有同居事實之其他親屬、主管機
    關、社會福利機構或其他適當之人選定一人或數人為監護人
    ，並同時指定會同開具財產清冊之人；法院選定監護人時，
    應依受監護宣告之人之最佳利益，優先考量受監護宣告之人
    之意見，審酌一切情狀，並注意下列事項：受監護宣告之
    人之身心狀態與生活及財產狀況。受監護宣告之人與其配
    偶、子女或其他共同生活之人間之情感狀況。監護人之職
    業、經歷、意見及其與受監護宣告之人之利害關係。法人
    為監護人時，其事業之種類與內容，法人及其代表人與受監
    護宣告之人之利害關係，民法第14條第1項、第1110條、第1
    111條第1項、第1111條之1設有明文。
二、本件聲請意旨：相對人即聲請人之父陳輝明（民國00年0月0
    0日生、身分證統一編號：Z000000000號）近年因罹患失智
    症、其他腦血管疾病、葉酸缺乏性貧血，狀況日益嚴重，相
    對人配偶亦罹患末期腎疾病、腎臟透析依賴、高血壓性心臟
    病、糖尿病、失智症伴有行為障礙、腦梗塞之左側小腦動脈
    阻塞或狹窄等多項疾病，相對人夫妻因認知能力大幅下降，
    日常生活皆無法自理，已不能為意思表示或受意思表示，或
    不能辨識其意思表示之效果，為此依民法第14條規定，聲請
    宣告相對人為受監護宣告人等語。
三、經查，聲請人上開主張，業據其提出戶籍謄本、親屬系統表
    、枋寮醫療社團法人枋寮醫院診斷證明書、身分證及中華民
    國身心障礙證明影本等件為證，並經本院前往屏東縣○○鄉○○
    村○○路00○0號，於鑑定人黃文翔醫師前訊問相對人姓名、年
    籍、聲請人為其何人、總共生有幾名子女等問題，其均無法
    正確回答。本院另就相對人之精神及心智狀況訊問鑑定人，
    經鑑定人鑑定結果：個案各項功能退化嚴重，生活完全無自
    理能力，必須長期依賴家人、醫療或養護機構照顧。個案目
    前已處於重度以上失智狀態，因而導致個人之認知功能嚴重
    失能，為意思表示或受意思表示或辨識其意思表示效果之能
    力完全喪失，可判定為無意思能力，無法獨力處理個人事務
    與從事個人財務管理，也無法主張或維護個人權益，建議該
    個案應已達監護宣告之標準等語，有屏安醫療社團法人屏安
    醫院111年3月10日屏安管理字第1110000774號函暨所附精神
    鑑定報告書等件在卷可憑。本院參酌鑑定人之意見，認相對
    人確因精神障礙，致不能為意思表示或受意思表示之程度，
    故聲請人聲請對相對人為監護之宣告，為有理由，應予准許
    。
四、次查，聲請人為相對人之子，相對人之子陳金承、陳昱安、
    相對人之孫陳威霖均同意由其擔任監護人，有親屬會議紀錄
    附卷足憑，可見相對人至親認同由聲請人擔任監護人，是由
    聲請人負責護養及照顧相對人並管理其財產，最能符合相對
    人之利益，尚無選任程序監理人評估監護人選之必要，爰選
    定聲請人為監護人。另依前揭規定，法院於選定監護人時，
    應同時指定會同開具財產清冊之人，及依民法第1113條準用
    同法第1099條之規定，監護開始時，監護人對於受監護人之
    財產，應依規定會同遺囑指定、當地直轄市、縣（市）政府
    指派或法院指定之人，於2個月內開具財產清冊，並陳報法
    院。聲請人固具狀表示相對人之子女及孫子均無人有意願擔
    任會同開具財產清冊之人，並請求指定由屏東縣政府社會局
    為會同開具財產清冊之人，嗣關係人陳金承於本院111年5月
    3日調查程序中已到庭表明願擔任會同開具財產清冊之人，
    相對人之子陳昱安亦到庭同意由陳金承擔任會同開具財產清
    冊之人，有本院111年5月3日訊問筆錄附卷可佐(本院卷第81
    頁)，考量關係人陳金承、陳昱安均為相對人之子，均為相
    對人目前之最近親屬，爰併指定陳金承為會同開具財產清冊
    之人。
五、依家事事件法第164條第2項，裁定如主文。
中　　華　　民　　國　　111 　年　　5 　　月　　13　　日
                   家事法庭     法  官　廖文忠
以上正本係照原本作成。
如不服本裁定，應於送達後10日內向本院提出抗告狀，並繳納抗
告費新臺幣1,000元。
中　　華　　民　　國　　111 　年　　5 　　月　　13　　日
                                書記官　黃佳惠